臺灣臺東地方法院刑事判決　　　　　　　 95年度訴字第269號
公　訴　人　臺灣臺東地方法院檢察署檢察官
被　　　告　戊○○
　　　　　　丙○○
　　　　　　乙○○
上列被告因違反電信法案件，經檢察官提起公訴（94年度偵字第
1271號），本院判決如下：
    主  文
戊○○共同幫助連續意圖為自己不法之利益，以無線方式，盜用
他人電信設備通信，累犯，處有期徒刑陸月，如易科罰金，以銀
元參佰元即新臺幣玖佰元折算壹日。
丙○○共同幫助連續意圖為自己不法之利益，以無線方式，盜用
他人電信設備通信，處有期徒刑肆月，如易科罰金，以銀元參佰
元即新臺幣玖佰元折算壹日。
乙○○無罪。
    事  實
一、戊○○前於民國81年間因懲治盜匪條例案件，經臺灣高等法
    院花蓮分院判處有期徒刑8年確定，於83年10月28日縮短刑
    期假釋出獄，於88年8月9日假釋付保護管束期滿執行完畢。
    詎仍不知悔改，與丙○○共同基於意圖為自己不法所有之犯
    意聯絡，於民國93年5月28日上午8時許，由戊○○駕駛計程
    車搭載丙○○前往臺東縣海端鄉廣源村龍泉10號甲○○之住
    處，對甲○○哄稱帶其外出至臺東縣延平鄉看原住民打耳祭
    ，使甲○○坐上戊○○之計程車後，先載往花蓮縣光復鄉，
    勉強甲○○在花蓮縣光復鄉之中華電信股份有限公司（下稱
    中華電信）營運處租用0000000000號及0000000000號門號搭
    配行動電話2支之租用，復至位在花蓮縣花蓮市○○街46號
    臺灣大哥大股份有限公司（下稱臺灣大哥大）門市申辦0000
    000000號門號搭配行動電話1支之租用手續得手後，戊○○
    及丙○○即共同將應交付甲○○之電話晶片3張及行動電話3
    支扣下，易持有為所有後，由戊○○將行動電話3支以新臺
    幣（下同）7,500元之代價轉賣與不知情之乙○○，戊○○
    及丙○○明知其以侵占方式取得之行動電話號碼0000000000
    號門號之晶片卡為甲○○向臺灣大哥大申辦租用之電信設備
    ，竟基於共同幫助姓名年籍不詳之成年人盜用他人電信設備
    通信之犯意聯絡，由戊○○將上開晶片卡以1,500元之價格
    轉售與年籍不詳之計程車司機胡壽德、李春來後，交由姓名
    年籍不詳之成年人盜用，自93年5月29日起至同年月31日止
    ，連續撥打該門號累積臺灣大哥大通話費用達146,436元，
    嗣經臺灣大哥大向甲○○追討無著後，始查知上情。
二、案經甲○○訴由臺東縣警察局關山分局報告臺灣臺東地方法
    院檢察署偵查起訴。
    理  由
壹、程序方面
一、按被告以外之人於審判外之言詞或書面陳述，除法律有規定
    者外，不得作為證據。又被告以外之人於審判外之陳述，經
    當事人於審判程序同意作為證據，法院審酌該言詞陳述或書
    面陳述作成時之情況，認為適當者，亦得為證據。當事人、
    代理人或辯護人於法院調查證據時，知有第159條第1項不得
    為證據之情形，而未於言詞辯論終結前聲明異議者，視為有
    前項之同意，刑事訴訟法第159條第1項及第159條之5分別定
    有明文。查被告丙○○、戊○○對於證人甲○○於警詢、偵
    查中之陳述，及證人即共同被告丙○○於警詢、偵查中所為
    陳述，在本院準備程序中，就證據能力一節均表示無意見（
    見本院卷第47頁），且未於本案言語辯論終結前聲明異議，
    本院審酌證人等於警詢、偵查中之陳述係其親身經歷之事實
    所為者，依其等陳述作成時之情況，並不無適當之情形，且
    在製作筆錄之際神智清楚，製作過程亦無強暴、脅迫等不法
    情事，筆錄製作完成後，尚提示筆錄供證人閱覽後始予簽名
    等情，已足徵證人陳述係出於自由意識下之陳述，自均得為
    證據，先予敘明。
貳、實體方面
一、訊據被告丙○○固坦承偕同甲○○至花蓮縣辦理上開3支門
    號及手機後，由被告戊○○取走予以侵占入己，及向被告戊○○收受5,000元等情不諱，惟辯稱：不知被告戊○○將000
    0000000號晶片拿去哪裡云云。訊據被告戊○○雖坦承與丙○○偕同甲○○申辦上開3支門號及手機後，予以侵占入己
    ，惟辯稱：不知胡壽德、李春來買受0000000000號晶片作何
    用途。經查：0000000000行動電話門號係告訴人甲○○於93
    年5月28日在花蓮縣花蓮市○○街46號臺灣大哥大門市申辦
    後，由被告戊○○、丙○○易持有為所有而侵占取得之物，
    業經告訴人甲○○於警詢、偵查中指述綦詳，並有臺灣大哥
    大行動電話申請證明、異動申請書各1紙在卷可稽。又經檢
    察官調取該行動電話門號之通話紀錄，顯示自93年5月29日
    起至同年月31日止，該晶片卡撥打金額累計高達146,436元
    ，有通話紀錄資料1份在卷可佐。按刑法之故意犯，可分為
    確定故意與不確定故意，所謂不確定故意，指行為人對於構
    成犯罪之事實，預見其有發生（實現）之可能，因該犯罪事
    實之發生（實現）不違背其本意，乃予容認，任其發生（實
    現）之情形而言，此觀之刑法第13條第2項規定自明。而以
    現今行動電話申請程序甚為簡便，亦無徵信問題，任何人如
    有需要申請行動電話使用，均可辦理租用手續，以現今行動
    電話之普及情況，可以推知被告戊○○、丙○○應知悉行動
    電話之正常申請程序，及撥打行動電話須給付通話費一情，
    且撥打行動電話須給付通話費與電信公司，除非本人或經本
    人同意而使用者外，難認有何理由可自由流通使用，縱因特
    殊情況交付他人使用，衡情亦必約定通話費之支付，而行動
    電話晶片除置入手機內供撥打電話使用外，無其他用途，苟
    非供盜打之目的使用，行動電話晶片卡既申請簡便，又何須
    以金錢加以收購，此為一般人生活認知所易於體察之常識。
    被告戊○○、丙○○竟將上開甲○○所有之行動電話晶片侵
    占入後轉售他人，供他人盜打使用，顯具幫助他人盜打行動
    電話之犯意甚明，上開行動電話門號既以告訴人甲○○名義
    申請，亦非易付卡型之行動電話門號，其等竟任意轉售他人
    牟利，被告戊○○、丙○○辯稱不知買受晶片卡之人作何用
    途使用，實有悖經驗法則，足認被告二人明知該張晶片卡係
    甲○○所有為其等侵占入己之贓物，仍轉售他人圖利，有幫
    助盜打行動電話者不法取得免繳電信通話費用利益之犯意。
    本件事證甚為明確，被告二人之犯行均堪以認定，應依法論
    科。
二、查被告等行為後，刑法於94年1月7日修正通過、於94年2月2
    日公布，定於95年7月1日施行，其中修正第2條、第41條、
    第55條等規定。按行為後法律有變更者，適用行為時之法律
    ，但行為後之法律有利於行為人者，適用最有利於行為人之
    法律，現行刑法第2條第1項定有明文。此條規定乃與刑法第
    1 條罪刑法定主義契合，而貫徹法律禁止溯及既往原則，係
    規範行為後法律變更所生新舊法律比較適用之準據法，是刑
    法第2條本身雖經修正，但刑法第2條既屬適用法律之準據法
    ，本身尚無比較新舊法之問題，應一律適用裁判時之現行刑
    法第2條規定以決定適用之刑罰法律，先予辨明。又以本次
    刑法修正之比較新舊法，應就罪刑有關之共犯、未遂犯、想
    像競合犯、牽連犯、連續犯、結合犯，以及累犯加重、自首
    減輕暨其他法定加減原因（如身分加減）與加減例等一切情
    形，綜其全部罪刑之結果而為比較，至於沒收等從刑，應附
    屬於主刑，除法律有特別規定者外，依主刑所適用之法律，
    最高法院95年5月23日著有95年度第8次刑庭會議決議可資參
    照。經查：
  (一)修正刑法自95年7月1日起施行，在此之前，刑法分則各編有
    關罰金刑之貨幣單位係銀元；且依刑法分則編應處罰金者，
    應適用罰金罰鍰提高標準條例第1條、第4條之規定。亦即應
    按各該具體條文制定或修正之時間先後，定其提高之倍數。
    惟被告行為後，刑法施行法增訂第1之1條，於95年6月14日
    經總統公布施行；該條規定：「中華民國94年1月7日刑法修
    正施行後，刑法分則編所定罰金之貨幣單位為新臺幣。94年
    1 月7日刑法修正時，刑法分則編未修正之條文定有罰金者
    ，自94年1月7日刑法修正施行後，就其所定數額提高為30倍
    。但72年6月26日至94年1月7日新增或修正之條文，就其所
    定數額提高為3倍」。亦即自95年7月1日起，刑法分則編所
    定罰金之貨幣單位，由原來之銀元改為新臺幣；且94年1月7
    日刑法修正時，刑法分則編未修正之條文定有罰金者，自95
    年7月1日起，有關罰金之數額提高為30倍。本件被告等係犯
    刑法第335條第1項之罪，該罪法定刑有罰金刑之處罰，且自
    24年7月1日施行後即未再修正，依增訂刑法施行法第1之1條
    規定，其罰金以新臺幣為單位，數額應提高30倍。此與修正
    前之罰金以銀元為單位，適用罰金罰鍰提高標準條例之結果
    應提高10倍者，就罰金之最高度對被告而言，並無不利（新
    臺幣與銀元之比例為1：3，換算結果，亦為30倍），惟罰金
    刑之最低數額，依修正後刑法第33條第5款規定，罰金為新
    臺幣1,000元以上，則比修正前提高，依修正後刑法第2條第
    1項前段之規定，自應適用修正前之規定。
  (二)被告行為後，94年2月2日修正公佈之刑法，自95年7月1日施
    行，修正後之刑法刪除第55條關於牽連犯之規定。依修正前
    即行為時之規定，犯一罪而其方法或結果之行為犯他罪名者
    ，從一重處斷。依修正後之刑法既已刪除牽連犯之規定，則
    所犯各罪應依數罪併罰之規定分論併罰。比較新舊法之規定
    ，修正後之規定並非較有利於被告，依刑法第2條第1項之規
    定，應適用行為時之法律，即適用修正前刑法第55條牽連犯
    之規定，從一重處斷。
  (三)綜合上述各條文修正前、後之比較，揆諸前揭最高法院決議
    及修正後刑法第2條第1項前段、後段規定之「從舊、從輕」
    原則，自應適用被告行為時之法律，即修正前刑法之相關規
    定，予以論處。
三、按刑法上之幫助犯，係對於犯罪與正犯有共同之認識，而以
    幫助之意思，對於正犯資以助力，而未參與實施犯罪之行為
    者而言（最高法院著有75年度臺上字第1509號、88年度臺上
    字第1270號判決可資參照）。是以，如未參與實施犯罪構成
    要件之行為，且係出於幫助之意思提供助力，即屬幫助犯，
    而非共同正犯。又按連續幫助與幫助連續為不同之犯罪態樣
    ，如基於概括犯意，多次幫助他人犯罪，為連續幫助，該幫
    助者有多次犯罪行為；如以一幫助行為，幫助他人連續犯罪
    ，則為幫助連續，就幫助犯而言，僅有1次犯罪行為（最高
    法院87年度臺上字第3685號裁判意旨參照）。是姓名年籍不
    詳之成年人先後多次違反電信法行為，時間緊接，方法相同
    ，所犯係犯罪構成要件相同之罪名，顯係基於概括犯意而為
    ，為連續犯，應依修正前刑法第56條前段規定論以一連續以
    無線方式盜用他人電信設備罪；而被告戊○○、丙○○基於
    幫助姓名年籍不詳成年人犯罪之不確定故意，提供其等侵占
    甲○○所有之晶片卡轉售予胡壽德、李春來再交付與姓名年
    籍不詳之成年人供作盜用他人電信設備通信之犯罪工具，嗣
    果使姓名年籍不詳之成年人利用被告之幫助，連續盜用他人
    電信設備通信，是被告戊○○、丙○○所為係參與電信法第
    56條第1項罪構成要件以外之行為，自應認其所為係幫助連
    續以無線方式盜用他人電信設備行為而非正犯行為，應論以
    幫助連續以無線方式盜用他人電信設備罪。又按電信法第56
    條第1項之罪，以意圖為自己或第三人不法之利益，使用有
    線、無線或其他電磁方式，盜接或盜用他人電信設備通信者
    為要件，該罪之處罰詐得免繳電信通信費用之不法利益規定
    ，乃刑法詐欺得利罪之特別法，依特別法優於普通法之原則
    ，自毋庸再論以刑法詐欺得利罪（最高法院著有88年度臺非
    字第43號判決意旨參照）。核被告戊○○、丙○○所為，均
    係犯刑法第335條第1項侵占罪及電信法第56條第1項、刑法
    第30條第1項前段之幫助以無線方式盜用他人電信設備罪。
    公訴意旨漏未斟酌上情，認被告戊○○、丙○○應成立電信
    法第56條第1項盜用他人電信設備通信罪之共同正犯，即有
    誤解，惟本院仍得於基本社會事實相同之範疇內，予以審理
    。被告戊○○、丙○○間就侵占罪及幫助以無線方式盜用他
    人電信設備罪有犯意之聯絡，行為之分擔，均為共同正犯。
    又被告戊○○、丙○○所犯侵占罪與幫助連續之以無線方式
    盜用他人電信設備罪間，有方法目的之牽連關係，為牽連犯
    ，應依修正前刑法第55條之規定，依較重之幫助連續以無線
    方式盜用他人電信設備罪論處。被告戊○○、丙○○共同幫
    助姓名年籍不詳成年人以無線方式盜用他人電信設備通信，
    爰依刑法第30條第2項之規定，減輕其刑。被告戊○○前於
    81年間因懲治盜匪條例案件，經臺灣高等法院花蓮分院判處
    有期徒刑8年確定，於88年8月9日假釋付保護管束期滿執行
    完畢，此有臺灣高等法院被告全國前案紀錄表1份附卷可稽
    ，5年內再犯本件有期徒刑以上之罪，為累犯，應依法加重
    其刑，並先減後加之。爰審酌被告戊○○、丙○○貪圖不法
    利益，以致觸犯刑典，其等幫助盜打他人行動電話通信費用
    高達146,436元，被告戊○○提議犯罪犯罪情節較重等一切
    情狀，各量處如主文所示之刑，按被告等於犯罪時之刑法第
    41條第1項前段規定：「犯最重本刑為5年以下有期徒刑以下
    之刑之罪，而受6個月以下有期徒刑或拘役之宣告，因身體
    、教育、職業、家庭之關係或其他正當事由，執行顯有困難
    者，得以1元以上3元以下折算1日，易科罰金。」又被告等
    行為時之易科罰金折算標準，修正前罰金罰鍰提高標準條例
    第2條前段（現已刪除）規定，就其原定數額提高為100 倍
    折算1日，則本件被告等行為時之易科罰金折算標準，如以
    銀元300元折算1日，經折算為新臺幣後，應以新臺幣900 元
    折算為1日。惟95年7月1日修正公布施行之刑法第41條第1項
    前段則規定：「犯最重本刑為5年以下有期徒刑以下之刑之
    罪，而受6個月以下有期徒刑或拘役之宣告者，得以新臺幣
    1,000元、2,000元或3,000元折算一日，易科罰金。」比較
    修正前後之易科罰金折算標準，以95年7月1日施行前之規定
    ，較有利於被告等，則應依刑法第2條第1項前段，適用修正
    前刑法第41條第1項前段規定，定其折算標準。
四、查被告戊○○、丙○○前另於92年4月間起至93年3月間止，
    因對年邁無經驗或不識字之高陸明、許英妹、許光華、劉玉
    乾、蔡貴美、任崇貴、林森池等人哄稱辦手機及門號供伊使
    用，可得報酬，又無責任，使高陸明、許英妹、許光華、劉
    玉乾、蔡貴美、任崇貴、林森池等人陷於錯誤受騙後申辦行
    動電話後，轉賣他人盜打，經臺灣臺東地方法院檢察署檢察
    官起訴，經本院95年度訴字第333號案件審理中，然上開案
    件與本案犯行相距近3月之久，且上開案件犯罪態樣係由被
    告戊○○、丙○○以詐騙方式取得行動電話晶片後轉賣得利
    ，與本案犯罪態樣不同，又被告戊○○於本院供稱：晶片係
    由在臺北開計程車之胡壽德、李春來開車下來時向其收購，
    他們偶而會下來等語（見本院卷第120頁），與該案起訴事
    實被告戊○○係將詐騙所得晶片交付乙○○一情不同，已見
    被告戊○○、丙○○係因胡榮德、李春來主動向其等收購，
    始另行起意轉賣晶片卡幫助他人盜打，亦難認係基於概括之
    犯意。況卷內亦無證據證明被告戊○○、丙○○於92年4月
    間起至93年3月間止為該案轉售他人晶片卡時，已預定於93
    年5 月28日再為本案幫助盜用他人電信設備罪犯行，二者顯
    非基於概括犯意為之，自無連續犯裁判上一罪關係，附此敘
    明。
參、無罪部分：
一、公訴意旨略以：被告乙○○明知0000000000號、0000000000
    號及0000000000號電話門號係來路不明之贓物，依舊向戊○○收購，並交付5,000元予丙○○充為酬庸。乙○○收購後
    ，立即將該晶片置入己有之行動電話機內行使，意圖為自己
    不法利益，自93年5月29日起，至同年月31日止，短短3日內
    以0000000000號電話撥打長途電話至中國大陸386通，導致
    甲○○積欠臺灣大哥大公司通話費高達146,436元，遭該公
    司催討（另2支門號，因中華電信公司花蓮營運處發覺有異
    ，主動切斷門號，而未遭盜用），因認被告乙○○涉犯刑法
    第349條第2項故買贓物罪、電信法第56條第1項之罪嫌。
二、按犯罪事實應依證據認定之，無證據不得認定犯罪事實；又
    不能證明被告犯罪或其行為不罰者，應諭知無罪之判決，刑
    事訴訟法第154條第2項、第301條第1項，分別定有明文。又
    認定不利於被告之事實，須依積極證據，苟積極證據不足為
    不利於被告事實之認定時，即應為有利於被告之認定，更不
    必有何有利之證據；而事實之認定，應憑證據，如未能發現
    相當證據，或證據不足以證明，自不能以推測或擬制之方法
    ，以為裁判基礎；再認定犯罪事實所憑證據，雖不以直接證
    據為限，間接證據亦包括在內；然而無論直接或間接證據，
    其為訴訟上之證明，須於通常一般之人均不致有所懷疑，而
    得確信其為真實之程度者，始得據為有罪之認定，若其關於
    被告是否犯罪之證明未能達此程度，而有合理性懷疑之存在
    ，致使無從形成有罪之確信，根據「罪證有疑，利於被告」
    之證據法則，即不得遽為不利被告之認定，最高法院30年上
    字第816號、40年臺上字第86號、76年臺上字第4986號判例
    意旨可供參照。
三、公訴人認被告涉犯刑法第349條第2項及電信法第56條第1項
    罪嫌，無非以被告乙○○於偵訊時供稱有於上開時地前往花
    蓮縣花蓮市○○路麥當勞速食店與戊○○、丙○○會合；告
    訴人甲○○於偵查中指訴，在花蓮辦手機的地方有看到乙○○；共同被告丙○○於警詢中供稱將甲○○申辦之門號3支
    以5,000元代價轉賣乙○○，其中0000000000號門號遭乙○○盜打146,436元等語為據。被告乙○○於偵查及本院審理
    中均否認有故買贓物及盜用他人電信設備之犯行，辯稱93年
    5 月28日戊○○打電話來稱客戶願意賣3支手機，1支2,500
    元，其即交待己○○向戊○○購買，經過1個小時，戊○○
    又打電話來說要借1,000元車錢，其即拿至花蓮縣花蓮市○○路麥當勞速食店交付丙○○，並送丙○○與甲○○至花蓮
    火車站搭車等語。經查：
  (一)證人即共同被告丙○○先於警詢時供稱：93年5月28日早上
    其與戊○○共乘戊○○所有計程車前往臺東縣海端鄉廣原村
    龍泉部落找甲○○，甲○○上車後其與戊○○就開車前往花
    蓮縣光復鄉○○○○街上一家中華電信公司代甲○○辦理
    00000000 00號及0000000000號門號，之後前往花蓮縣花蓮
    市，途中戊○○撥電話與乙○○聯絡，其3人到達花蓮市臺
    灣大哥大門市部時，乙○○已在門市部外等候多時，其再帶
    甲○○進入臺灣大哥大門市辦理0000000000號門號，辦好後
    其將3支門號交給乙○○，乙○○就交付5,000元，00000000
    00號門號係乙○○使用等語（見臺東縣警察局關山分局關警
    刑字第940030050號卷第1頁至4頁）。復於檢察官偵查中證
    稱：當日係戊○○開車要其帶甲○○至花蓮中華電信及臺灣
    大哥大辦理手機，先到光復鄉辦中華電信的手機，那1支後
    來沒有用，卡也沒拿到，後來又到花蓮市辦1支，其帶甲○○進去辦，戊○○在車上，辦好後戊○○拿走收據去領卡片
    及手機就自己走了，不知道將手機及卡片交給誰，其帶甲○○搭火車回池上鄉等語，經檢察官命丙○○與戊○○對質時
    ，丙○○又供稱戊○○教其稱手機係交給乙○○使用等語（
    見臺灣臺東地方法院檢察署94年偵字第1271號卷第16頁至18
    頁）。又經本院以甲○○之手機及晶片卡是否直接交付乙○○及乙○○是否交付5,000元等事交互詰問證人丙○○時，
    具結證稱：其和戊○○在93年5月28日到龍泉找甲○○，她
    本來說要到紅石看原住民豐年祭，上車後戊○○就把其和甲○○載去光復辦電話，在光復辦了2支，然後戊○○又載去
    花蓮，好像又辦理2支電話，電話辦好後戊○○把手機及晶
    片全部拿走，其不知道戊○○交晶片交給何人，沒有打電話
    找人來拿電話，戊○○交給其5,000元，其給甲○○3,000元
    ，另外還幫甲○○交電話費900多元，其與甲○○坐火車回
    臺東，沒有去麥當勞那邊，在檢察官偵查中，曾說是戊○○
    要其去指證乙○○等語（見本院卷第108頁至第113頁）。是
    證人丙○○之證詞，前後供述一致之部分僅有案發當日其與
    戊○○搭載甲○○至花蓮縣光復鄉及花蓮市辦理手機及門號
    ，其與戊○○未將手機及門號交付甲○○，至於究竟係何人
    拿取手機及門號及何人交付轉賣手機及門號之金額5,000元
    ，其前後供述不一，或因時間久遠而不復記憶，或因有利害
    關係致其證言前後反覆，是其關於交付手機及晶片與乙○○
    之證詞，自難率信。
  (二)證人即被告乙○○之員工己○○到庭具結證稱：其在乙○○
    公司內負責掃地及整理資料等工作，乙○○沒有空就會叫其
    去向戊○○買手機，每支2,500元，不包括晶片，次數不記
    得，其不清楚乙○○是否曾叫其去買甲○○之手機，其和戊○○大部分約在麥當勞停車場或中華電信附近見面，當時戊○○是逐一點交手機經其清點無誤後，其才交錢給戊○○，
    回到公司後乙○○有打開手機，裡面只有電池，沒有晶片，
    不清楚戊○○將晶片拿到何處等語。足認被告乙○○與戊○○之交易模式，係乙○○以每支2,500元之價格收購戊○○
    之手機，並未收購晶片。
  (三)共同被告戊○○於本院審理中供稱：其叫丙○○帶甲○○辦
    理行動電話，零元手機以每支2,500元價格賣給乙○○，共
    賣得7,500元，晶片則以每張1,500元價格賣給臺北同樣開計
    程車的胡壽德、李春來。乙○○開手機行，有時缺某些款式
    手機，就會向其收購，乙○○不知道其所賣手機來源，其僅
    告知乙○○其客戶申辦出手機要轉賣，乙○○就派業務員向
    其收購等語（見本院卷第123頁至124頁）。足認本案甲○○
    之手機及晶片，係由戊○○分別出售與被告乙○○及胡壽德
    、李春來，而被告乙○○並不知悉本案手機係由被告戊○○
    、丙○○共同侵占之贓物。至告訴人甲○○雖於偵查中證稱
    在花蓮辦手機處曾經看到乙○○等語，惟單純目睹被告乙○○出現在該處，尚不足以證明被告乙○○曾經收受晶片，或
    明知系爭3支手機為贓物仍與以買受，反而足徵被告乙○○
    所辯交付1,000元與丙○○，並搭載丙○○及甲○○至花蓮
    火車站搭車等情，非絕無可能，是以證人甲○○之證言尚不
    足為不利於被告乙○○之認定。
四、綜上所述，本件既欠缺積極證據可資證明被告乙○○明知系
    爭3支手機為贓物仍與以買受，及收購0000000000號門號之
    事實，檢察官起訴被告涉有故買贓物、盜用他人電信設備之
    犯行，尚有合理性之懷疑存在，無法使本院形成有罪之確信
    。此外，復無其他積極證據足資證明被告有檢察官所指犯行
    ，不能證明被告乙○○犯罪，應諭知被告乙○○無罪之判決
    。
據上論斷，應依刑事訴訟法第299條第1項前段、第301條第1項，
電信法第56條第1項，刑法第11條前段、第28條、第30條、第55
條（修正前）、第335條第1項、第47條第1項、第41條第1項前段
（修正前），罰金罰鍰提高標準條第1條前段、第2條（修正前）
，判決如主文。
本案經檢察官丁○○到庭執行職務
中　　華　　民　　國　　96　　年　　4 　　月　　3 　　日
                  刑事第一庭    審判長法  官  陳中和
                                      法  官  詹慶堂
                                      法  官  徐淑芬
以上正本證明與原本無異。
如不服本判決，應於判決送達後10日內向本院提出上訴狀（須附
繕本）。
「切勿逕送上級法院」
                                      書記官　王希文
中　　華　　民　　國　　96　　年　　4 　　月　　3 　　日
附錄本案論罪科刑法條全文
中華民國刑法第335條第1項
意圖為自己或第三人不法之所有，而侵占自己持有他人之物者，
處5年以下有期徒刑、拘役或科或併科1千元以下罰金。
電信法第56條第1項
意圖為自己或第三人不法之利益，以有線、無線或其他電磁方式
，盜接或盜用他人電信設備通信者，處5年以下有期徒刑，得併
科新台幣150萬元以下罰金。
